【裁判字號】    88,易,3549
【裁判日期】    890225
【裁判案由】    贓物
【裁判全文】
臺灣臺中地方法院刑事判決                        八十八年度易字第三五四九號
    公  訴  人  臺灣臺中地方法院檢察署檢察官
    被      告  乙○○
右列被告因贓物案件，經檢察官提起公訴（八十八年度偵字第二０三一三號），本院
判決如左：
    主  文
乙○○收受贓物，處拘役伍拾日，如易科罰金，以參佰元折算壹日。
    事  實
一、乙○○明知林俊輝（另案因搶奪案件，經本院八十八年度訴字第二０四一號判決
    判處有期徒刑三年在案）於民國（下同）八十八年六、七月間某日，在台中縣霧
    峰鄉○○村○○路四六號其住處，所交付之甲○○之國民身分證一張、信用卡二
    張，係來路不明之贓物，竟仍收受之。嗣後並將之交付予張博偉（另案因槍砲彈
    藥刀械管制條例案件含收受贓物罪，經本院八十八年度訴字第二０四一號判決判
    處有期徒刑一年、併科罰金新台幣三萬元在案）。後於八十八年八月四日下午六
    時三十分左右，經警在台中市○○路○段六六號三樓十五室張博偉住處查獲，並
    扣得甲○○所有之信用卡二張，循線查知上情。
二、案經台中市警察局移送臺灣臺中地方法院檢察署檢察官偵查起訴。
    理  由
一、訊據被告乙○○對於其有見過林俊輝提出甲○○之身分證及信用卡，惟矢口否認
    有右開犯行，並辯稱：當時係林俊輝將證件及信用卡交付予張博偉，伊未經手云
    云。惟查：上開甲○○所有之國民身分證一張、信用卡二張，係甲○○於八十八
    年六月十日下午三時十分左右，在台中縣大里市○○路與德芳路之交岔路口，遭
    林俊輝所搶奪之物等情，業據被害人甲○○於警訊中陳述明確，且經林俊輝於本
    院八十八年度訴字第二０四一號搶奪案件之審理時供明在卷，復有本院八十八年
    度訴字第二０四一號刑事判決一件（網路版）附卷可憑，足見林俊輝所交付之甲
    ○○所有之國民身分證一張、信用卡二張係屬贓物，應屬無疑。即被告於偵查中
    亦供稱：「（問：林俊輝有無說證件何來？）他說是工地檢來」等語（見偵查卷
    第四十九頁），故縱被告所辯不知前開甲○○所有之國民身分證一張、信用卡二
    張係遭搶奪之物屬實，其既聽聞林俊輝告知係檢來的，按國民身分證，係供證明
    身分之用，而信用卡係可供刷卡消費之物，具有經濟價值，均屬個人專屬專用之
    物，自不可能無故遭人任意棄置，揆諸一般常情，則其主觀上當知該國民身分證
    及信用卡，係他人之遺失物或因故離本人持有之物，是如其誤信林俊輝所稱為真
    ，亦可知該物係林俊輝侵占而來，亦屬有贓物之認識。況林俊輝於警訊中曾供稱
    其之所以會將上開甲○○之信用卡交付被告，係因被告曾告知如有他人信用卡就
    拿給被告等語（見偵查卷第二十五頁），益見被告有贓物之認識無訛。再者，被
    害人甲○○之前開國民身分證及信用卡係林俊輝在被告之住處交付被告，後再由
    被告將之張博偉，而由當時在場之戴松淇代為收受後放入張博偉皮包內等情，業
    分據林俊輝、張博偉及戴松淇於警訊、偵查及本院八十八年度訴字第二０四一號
    搶奪案件之審理時供、證述明確在卷，互核大致相符，按林俊輝與張博偉、戴松
    淇僅於被告家中見過一次面等情，業據林俊輝與張博偉供明在卷，其等三人當無
    串證及誣指之可能及必要，其等三人所供、證述之情節，應非子虛，堪可採信。
    被告前開所辯，應係事後卸責之詞，不足採信。此外，復有本院八十八年度訴字
    第二０四一號刑事判決二件（網路版）附卷可資佐證，事證明確，被告之右揭犯
    行，已足以證明。
二、核被告所為，係犯刑法第三百四十九條第一項之收受贓物罪。爰審酌被告犯罪之
    動機、目的、手段、犯罪所生之危害及犯罪後之態度等一切情狀，量處如主文所
    示之刑，並諭知易科罰金之折算標準。
據上論斷，應依刑事訴訟法第二百九十九條第一項前段，刑法第三百四十九條第一項
、第四十一條，罰金罰鍰提高標準條例第一條前段、第二條，判決如主文。
中    華    民    國      八十九      年      二      月     二十五    日
                                        法  官    李  國  增
右正本證明與原本無異。
如不服本判決，應於送達後十日內向本院提出上訴狀（須附繕本），上訴於台灣高等
法院台中分院。
                                        書記官
中    華    民    國      八十九      年      二      月     二十五     日
附錄法條：
刑法第三百四十九條第一項：收受贓物者，處三年以下有期徒刑、拘役或五百元以下
                          罰金。


司法院資訊處製作；財團法人民間司法改革基金會備份。
